Inventaris van het archief van D. van der Zee [levensjaren 1880-1969], 1910 - na 1945
Nationaal Archief, Den Haag
Collectie 390 D. van der Zee
Zee, van der
1910-1966
C27001
0.10 meter; 13 inventarisnummers.
Normale geschreven. getypte en gedrukte documenten, geen bijzondere handschriften.
Nationaal Archief, Den Haag
Van der Zee, Daan
De verzameling bevat voornamelijk publikaties over sociale kwesties, rechtspraak, kolonialisme, socialisme en het fascisme, waaronder exemplaren van "Een nieuwe Stem", en publicaties als "Het Fascisme naar Wezen en Betekenis", "De Pensioenen Taboe,...", "Het Christen Socialisme", "De Arbeidswet 1911 en hare Uitvoering", "De Militiewet en hare Uitvoering", "De S.D.A.P. en Indonesië", "Het Indische Gemeentewezen, en een brochure getiteld "Dood aan de Doodstraf".
Archiefvorming
Geschiedenis van het archiefbeheer
De verwerving van het archief
De rechtstitel is (nog) onbekend.
2.21
Aanwijzingen voor de gebruiker
Openbaarheidsbeperkingen
Volledig openbaar.
Materiële beperkingen
Aanvraaginstructie
Openbare archiefstukken kunnen online worden aangevraagd en gereserveerd. U kunt dit ook via de terminals in de studiezaal van het Nationaal Archief doen. Om te kunnen reserveren dient u de volgende stappen te volgen:
U maakt een profiel aan op www.gahetna.nl, en logt vervolgens in
Via de archiefinventaris (alleen de beschrijvingen met rode nummers) selecteert u het gewenste archiefstuk door op de knop 'Reserveren' te klikken
In het volgende scherm geeft u aan op welke dag u het archiefstuk wilt inzien
Indien u zich bevindt in de studiezaal en een tafelnummer heeft ontvangen kunt u dit nummer vermelden. Als u geen tafelnummer heeft kunt u tafelnummer 777 laten staan
Vervolgens bevestigt u uw reservering door deze te versturen.
Verwant materiaal
Beschikbaarheid van kopieën
Beschrijving van de series en archiefbestanddelen
- Exemplaren van "Een nieuwe Stem". Amersfoort, 1910; 1-2
  - Bestanddeel 1, 1
  - Bestanddeel 2, 2
- De arbeidswet 1911 en hare Uitvoering. Amsterdam, 1912; 3
- Het Christen-Socialisme., 1912-1913; 4
- De Militiewet en hare Uitvoering. Schiedam, 1914; 5
- Brochure, getiteld "Dood aan de Doodstraf"., Z.j.; 6
  Deze brochure werd uitgebracht in Nederlandsch-Indië.
- Het Indische Gemeentewezen. Den Haag, 1928; 7
- De S.D.A.P. en Indonesië. Amsterdam, 1929; 8
- De Wereld Vrij, Socialistische Beschouwingen over het koloniale Probleem. Amsterdam, 1931; 9
- Krante-artikelen over de opvoering van zijn toneelstuk "Koppen en Co."., 1932; 10
- Het Fascisme naar Wezen en Beteekenis. Amsterdam, 1933; 11
- De Pensioenen taboe, uitgave van den Bond der Gepensioneerde Indische Ambtenaren., 1934; 12
- Een Tijdverschijnsel, de voormalige Bond van Christen-Socialisten. Den Haag, z.j. (na 1945); 13